---
title: "Итоговый проект.Хабиров Булат Альбертович"
output:
  html_document:
    toc: true
---
```{r setup, include=FALSE}
knitr::opts_chunk$set(echo = T,
                      results = "hide")
Sys.setlocale("LC_CTYPE", "russian")
options(max.print = 10000)
library(ggplot2)
library(dplyr)
library(gridExtra)
library(plotly)
library(knitr)
library(psych)
library(markdown)
library("cowplot")
library(webshot)
library(hrbrthemes)
library(GGally)
library(viridis)

```

# Исследуемые данные
В данном отчете приведена подробная информация о базе данных PISA 2018. 
База состоит из число наблюдений и число переменных, среди которых число 3747 юношей и 3861 девушек. 

Международная программа по оценке образовательных достижений обучающихся PISA 
(_Programme for International Student Assessment_) 
является мониторинговым исследованием качества общего образования, которое отвечает 
на вопрос: «Обладают ли обучающиеся 15-летнего возраста, получающие обязательное 
общее образование, знаниями и умениями, необходимыми им для полноценного 
функционирования в современном обществе: решения широкого диапазона задач в 
различных сферах человеческой деятельности, общения и социальных отношений?» 
Исследование проводится под эгидой Организации экономического сотрудничества и 
развития (ОЭСР) трехлетними циклами, начиная с 2000 года. 

В исследовании оцениваются компетенции обучающихся по читательской, 
математической, естественно-научной грамотности, а также дополнительных 
компетенций, более подробную информацию о которых можно [посмотреть здесь][1].

[1]:https://ru.wikipedia.org/wiki/%D0%9C%D0%B5%D0%B6%D0%B4%D1%83%D0%BD%D0%B0%D1%80%D0%BE%D0%B4%D0%BD%D0%B0%D1%8F_%D0%BF%D1%80%D0%BE%D0%B3%D1%80%D0%B0%D0%BC%D0%BC%D0%B0_%D0%BF%D0%BE_%D0%BE%D1%86%D0%B5%D0%BD%D0%BA%D0%B5_%D0%BE%D0%B1%D1%80%D0%B0%D0%B7%D0%BE%D0%B2%D0%B0%D1%82%D0%B5%D0%BB%D1%8C%D0%BD%D1%8B%D1%85_%D0%B4%D0%BE%D1%81%D1%82%D0%B8%D0%B6%D0%B5%D0%BD%D0%B8%D0%B9_%D1%83%D1%87%D0%B0%D1%89%D0%B8%D1%85%D1%81%D1%8F

Данные PISA 2018 изучались с помощью открытого пакета программ RStudio и пакета 
ggplot (https://ggplot2.tidyverse.org/).



```{r}
knitr::opts_chunk$set(echo = T,
                      results = "markup")
pisa_data <- readRDS("Pisa_Russia.rds")

# Выбор случайных 200 наблюдений
sample_data <- pisa_data %>% sample_n(200)

# Выбор указанных переменных из базы данных
selected_variables <- sample_data %>%
  select(REPEAT, BELONG, MASTGOAL, WORKMAST, RESILIENCE, COMPETE, GFOFAIL, ATTLNACT) %>%
  mutate(
    Mathematics = (sample_data$PV1MATH + sample_data$PV2MATH + sample_data$PV3MATH + sample_data$PV4MATH + sample_data$PV5MATH + sample_data$PV6MATH + sample_data$PV7MATH + sample_data$PV8MATH + sample_data$PV9MATH + sample_data$PV10MATH) / 10,
    Reading = (sample_data$PV1READ + sample_data$PV2READ + sample_data$PV3READ + sample_data$PV4READ + sample_data$PV5READ + sample_data$PV6READ + sample_data$PV7READ + sample_data$PV8READ + sample_data$PV9READ + sample_data$PV10READ) / 10,
    Science = (sample_data$PV1SCIE + sample_data$PV2SCIE + sample_data$PV3SCIE + sample_data$PV4SCIE + sample_data$PV5SCIE + sample_data$PV6SCIE + sample_data$PV7SCIE + sample_data$PV8SCIE + sample_data$PV9SCIE + sample_data$PV10SCIE) / 10,
    Gender = factor(ifelse(sample_data$ST004D01T==1,"female","male"))
  )
selected_variables
```

# Описательный анализ.Вариант 1.


```{r}
df <- selected_variables %>%
  select(BELONG, MASTGOAL, WORKMAST, Mathematics)
describe(df)
```
```{r}
options(scipen = 9)
shapiro_test <- function(x) {
  result <- shapiro.test(x)
  return(result$p.value)
}

# Применение функции shapiro_test() к каждой переменной с помощью apply()
shapiro_results <- apply(df, 2, shapiro_test)
shapiro_results
```
# Сравнительный анализ.

```{r}
mean_math_by_gender <- selected_variables %>%
  group_by(Gender) %>%
  summarise(mean_math = mean(Mathematics))
plot <- ggplot(mean_math_by_gender, aes(x = Gender, y = mean_math, fill = Gender)) +
  geom_bar(stat = "identity") +
  labs(title = "Средние значения математики по полу",
       x = "Пол",
       y = "Среднее значение математики") +
  scale_fill_manual(values = c("female" = "pink", "male" = "blue")) +
  theme_ipsum()

# Преобразование графика в интерактивный формат с помощью plotly
plotly_plot <- ggplotly(plot)

# Вывод интерактивной столбчатой диаграммы
plotly_plot
```

```{r}
t_test_result <- t.test(selected_variables[selected_variables$Gender=="female",]$Mathematics,selected_variables[selected_variables$Gender=="male",]$Mathematics)

# Вывод результатов
t_test_result
```

# Корреляционный анализ


```{r,echo=FALSE, warning=FALSE, message=FALSE}
interested_values <- c("BELONG", "MASTGOAL", "WORKMAST", "Mathematics")

# Фильтрация данных и выбор только выбранных переменных
selected_df <- selected_variables %>%
  select(BELONG,WORKMAST,Reading,Science,Mathematics)

# Визуализация матрицы корреляций
ggpairs(selected_df)
```
# Вывод














